【裁判字號】    92,簡上,183
【裁判日期】    920606
【裁判案由】    傷害
【裁判全文】
臺灣高雄地方法院刑事判決                        九十二年度簡上字第一八三號
    上  訴  人  臺灣高雄地方法院檢察署檢察官
    被      告  乙○○
右上訴人因被告傷害案件，不服台灣高雄地方法院中華民國九十二年一月二十七日九
十二年度簡字第一五七號第一審簡易判決（聲請簡易判決處刑案號：九十一年度偵字
第二六四七三號），提起上訴，本院判決如左：
    主  文
原判決撤銷。
乙○○傷害人之身體，處拘役肆拾日，如易科罰金，以參佰元折算壹日。
    事  實
一、乙○○於民國九十一年六月十八日晚上九時許，在高雄縣燕巢鄉○○村○○路五
    十七之一號甲○○住處前，因其前雇用甲○○之父陳彥彬，而與甲○○之母丙○○○就陳彥彬之工資問題雙方發生口角爭執，在學之甲○○適逢學校考試，因認
    在外爭吵聲影響其讀書，即出外稱：你們大人的事早不講好，在這裡吵什麼等語
    ，乙○○聞言因而心生不滿，竟基於傷害之犯意，以手握鑰匙拳毆甲○○頭部，
    造成甲○○受有「頭部外傷併腦震盪、左額及左眼上方挫瘀傷４Ⅹ３公分」等傷
    害。
二、案經甲○○訴由高雄縣警察局岡山分局報請台灣高雄地方法院檢察署檢察官偵查
    起訴。
    理  由
一、訊據被告乙○○對於右揭時、地，與告訴人甲○○之母丙○○○，就甲○○之父
    陳彥彬之工資問題，雙方發生口角爭吵，並因認告訴人甲○○出言不遜，出手毆
    打告訴人甲○○頭部之事實坦認不諱，惟辯稱：伊係因一時氣憤，徒手打甲○○
    一巴掌，並非拳毆甲○○，且伊手上亦無握持任何物品云云。然查：
  (一)被告乙○○確有於右揭時、地，與告訴人甲○○之母丙○○○，就甲○○之父陳
    彥彬之工資問題，雙方發生口角爭吵，並因認告訴人甲○○出言不遜，出手毆打
    告訴人甲○○頭部之事實，業據被告於警訊及偵、審時供承不諱，核與證人即告
    訴人甲○○於警訊及偵、審時證述之情節大致相符，證人即在場之告訴人之母丙○○○於警訊及本院審理時證述屬實，且有告訴人甲○○之診斷證明書乙紙附卷
    可稽。是此部分之事實，堪信屬真實。
  (二)證人即告訴人甲○○於警訊及偵、審時證稱：當時伊在家中準備隔天的考試，聽
    到被告與母親在家門外爭吵，伊覺得太吵，即出去說「你們大人的事情，早不講
  好，在這裡吵什麼」，即遭被告以握有物品的手，好像是握鑰匙，拳毆伊頭部太
    陽穴，造成伊受有如診斷證明書所載之傷害，且致使伊現在頭部仍經常頭痛等語
    。證人即在場之告訴人之母丙○○○於警訊及本院審理時證稱：伊先生陳彥彬前
    受僱於被告，而被告均無支付工資，故伊即打電話予被告請他給付工資，被告於
    九十一年六月十八日晚上九時許，前來伊住處，當時伊先生陳彥彬在洗澡，故由
    伊與被告商談，後被告一直罵三字經，並大聲吵鬧，而伊女兒甲○○剛好隔天要
    考試，她覺得太吵，即出來說「你們大人的事情，早不講好，在這裡吵什麼」等
    語，即見被告手握物品，好像是鑰匙，並拳毆甲○○頭部太陽穴，甲○○遭擊打
    後，好像昏眩要跌倒，伊馬上扶著她，而現在甲○○頭部仍經常頭痛，在持續服
    藥中等語。又觀之前開診斷證明書，告訴人甲○○並受有「左額及左眼上方挫瘀
    傷４Ⅹ３公分」之傷害，是苟如被告所言，其僅徒手並無握持任何物品，並係打
    告訴人一巴掌，則告訴人豈會因此而受有「挫瘀傷」之傷害？準此，被告係以手
    握鑰匙拳毆告訴人甲○○乙節甚明。是被告所辯上情，顯係事後避重就輕之詞，
    不足採信。
  (三)綜上所述，本件事證明確，被告上開傷害犯行，應堪認定。
二、核被告乙○○所為，係犯刑法第二百七十七條第一項之普通傷害罪。爰審酌被告
    之品行，僅因認告訴人出言不遜，而萌傷害之動機，傷害之手段，並其為青壯之
    男子，竟對年僅十七歲之女子，以拳毆之方式毆打，造成傷害之程度，及犯後態
    度等一切情狀，量處如主文所示之刑，並諭知易科罰金之折算標準，以資懲儆。
三、原審予以論罪科刑，固非無見，惟原審未予審究(一)被告係手握硬物，拳毆告訴人
    。(二)被告係因認告訴人出言不遜，並非因與告訴人之母丙○○○之金錢糾紛，而
    出手毆打告訴人。(三)被告為青壯之男子，僅因細故，竟對年僅十七歲之女子施暴
    。均有未洽。檢察官依告訴人之請求，提起上訴，認原審量刑過輕，非無理由，
    爰由本院將原判決予以撤銷，另為適法之判決。
據上論斷，應依刑事訴訟法第四百五十五條之一第一項、第三項、第三百六十九條第
一項前段、第三百六十四條、第二百九十九條第一項前段，刑法第二百七十七條第一
項、第四十一條第一項前段，罰金罰鍰提高標準條例第一條前段、第二條，判決如主
文。
中      華      民      國        九十二    年      六    月      六    日
            臺灣高雄地方法院刑事第六庭
                                      審判長法  官   李政庭
                                            法  官   李怡諄
                                            法  官   洪榮家
右正本證明與原本無異。
不得上訴。
                                            書記官   陳寰瑛
中      華      民      國        九十二    年      六    月      六    日
附錄本案論罪科刑法條全文：
刑法第二百七十七條第一項：
  傷害人之身體或健康者，處三年以下有期徒刑，拘役或一千元以下罰金。


司法院資訊處製作；財團法人民間司法改革基金會備份。
